# 求助陈版 - 合同变更的界限

提问人：wx_5a60a720bf5b 时间：2022-12-21 19:52:49
陈版好，
A公司是为B公司提供软件定制服务，假设软件定制服务符合某一点确认收入。A和B的第一个合同是开发一套管理软件，具备 5 个功能模块。该合同已完成上线和验收，且A公司已收到终验货款。过了一个月，B公司对已开发的五大功能模块有修改需求（不修改也能用，只是B公司发现之前的需求已经不满足了），另外要求开发第 6 大功能模块。因此，A公司与B公司签订了补充协议，增加了开发需求，对价也是体现单独售价。
问题：在原合同已完成交付的情况下，这种补充协议构成合同变更吗？从承诺可明确区分的角度看看，新的开发确实会对原来交付的开发成果进行修改，是不是就不可明确区分了？

回答人：chenyiwei
因为原合同已经履行完毕，且新合同的对价也是体现了市场公允价值（单独售价），因此新合同应作为一个单独合同进行会计处理，不属于对已履行完毕的原合同的变更。